【裁判字號】    89,交易,242
【裁判日期】    891027
【裁判案由】    過失致死
【裁判全文】
臺灣嘉義地方法院刑事判決                        八十九年度交易字第二四二號
    公  訴  人  臺灣嘉義地方法院檢察署檢察官
    被      告  乙○○
右列被告因過失致死案件，經檢察官提起公訴 (八十九年度偵字第四九九二號)，本
院判決如左：
    主  文
乙○○因過失致人於死，處有期徒刑柒月，緩刑參年。
    事  實
一、乙○○於民國八十九年五月廿一日上午八時廿五分許，駕駛車牌號碼ＱＴ─三七
    三三號自用小客車，沿嘉義縣溪口鄉○○村○○號○○道路，由嘉義縣溪口鄉往
    新港鄉北往南方向行駛，途經嘉義縣溪口鄉美北村七五號附近無號誌之三岔路口
    時，應注意減速慢行，做隨時停車之準備，且汽車行駛時，駕駛人應注意車前狀
    況，並隨時採取必要之安全措施，而當時係天候晴、日間自然光線、該路段路面
    乾燥、無障礙物之柏油路面快車道、速限六十公里、視距良好，並無不能注意之
    情事，竟疏未注意車前狀況，猶以時速約五十五公里行駛，適有陳振森騎乘腳踏
    車沿上開道路左側岔路由東往西方向，左轉騎入上開道路，致乙○○所駕駛之自
    用小客車左前側撞及陳振森腳踏車，陳振森人車倒地，因而受有頭部外傷及挫傷
    性顱內出血，送醫後於同年月廿二日十三時許不治死亡。乙○○於犯罪未發覺前
    主動打電話報警，並向至現場處理尚不知肇事小客車駕駛者為何人之警員，主動
    表示自首，而接受裁判。
二、案經被害人陳振森之兄甲○○告訴及乙○○自首及臺灣嘉義地方法院檢察署檢察
    官相驗後自動檢舉偵查起訴。
    理  由
一、訊據被告乙○○坦承於右揭時地駕駛自用小客車，因未及時煞車及未減速駕駛，
    致發生車禍，導致被害人陳振森死亡之事實（審判卷第十一頁正面第一行），並
    經證人陳茂興於警訊時證述明確，核與告訴人甲○○於偵查及審理中所指訴情節
    相符（偵查卷第十二頁反面、卅七頁，審判卷第十一頁）。並有道路交通事故調
    查報告表及現場及肇事車輛照片共十一幀在卷可稽（分別附於警訊卷第六頁、第
    廿至廿二頁）。又被害人因本件車禍受有頭部外傷及挫傷性顱內出血等傷害，送
    醫後不治死亡，亦經台灣嘉義地方法院檢察署檢察官督同法醫師相驗屬實，製有
    相驗筆錄、驗斷書、相驗屍體證明書各一份及被害人照片六幀附於警卷足憑。而
    依前開道路交通事故調查報告表及現場照片所示，肇事地點為嘉義縣溪口鄉美北
    村七五號附近無號誌之三岔路口，被告所駕駛車輛左前處有撞凹痕跡、前擋風玻
    璃左半側有裂痕、現場無煞車痕。參以查肇事當時係晴天、路面乾燥，現場為柏
    油路面之事實，有卷附之現場圖可考，依此現場及車損狀況，可知係因被告途經
    嘉義縣溪口鄉美北村七五號附近無號誌之三岔路口時，未減速慢行、隨時做停車
    之準備及注意車前狀況，致發生本件車禍。
二、按車輛行經無號誌之交岔路口時，應減速慢行，作隨時停車之準備；又車輛行駛
    時，駕駛人應注意車前狀況及兩車並行之間隔，並隨時採取必要之安全措施，道
    路交通安全規則第九十三條第四項第及九十四條第三項分別定有明文。被告乙○
    ○於偵查中供稱：當時死者由左側幹線出來，當時很突然，我踩煞車、按喇叭．
    ．．車速約為時速五十五公里（偵查卷第十二頁正面第三行、反面第一行），參
    以肇事路段速度限制為時速六十公里，此有上開道路交通事故調查報告表一份附
    於偵查卷可按，被告僅以低於最高速限五公里之速度行駛，且於見到被害人騎車
    自左側車道出來時，於煞車後猶撞及被害人，足見被告於行經上開交岔路口時未
    減速慢行，隨時做停車之準備，亦未於駕車時注意車前狀況，並隨時採取必要之
    安全措施。又依當時情況係天候晴、日間自然光線、該路段路面乾燥、無障礙物
    之柏油路面快車道、視距良好，並無不能注意之情事，竟疏未注意，因肇事端，
    被告行為自有過失甚明。又其過失行為與被害人之死亡結果間，具有相當因果關
    係，事證明確，被告過失犯行，洵堪認定。
三、核被告乙○○所為，係犯刑法第二百七十六條第一項之過失致死罪。被告於肇事
    後犯罪未發覺前，主動打電話報警，並向到場處理警員自首之事實，有嘉義縣警
    察局民雄分局處理車禍現場處理報告表一份附卷可稽（偵查卷第七頁），是被告
    於犯罪未發覺前自首，並接受裁判，應依刑法第六十二條規定減輕之。爰審酌被
    告之品行、過失之程度、所生之危害及其肇事後現已經與被害人家屬等達成民事
    上之和解，並給付賠償金額共新臺幣二百十萬元完畢，有嘉義縣溪口鄉調解委員
    會調解書一份附於本院卷可佐（審判卷第十三、十四頁），犯罪後坦承犯行、態
    度良好等一切情狀，量處如主文所示之刑。又查被告前未曾受有期徒刑以上刑之
    宣告，有臺灣嘉義地方法院檢察署刑案資料查註紀錄表、臺灣高等法院被告全國
    前案紀錄表各一份在卷可按，其因過失而犯本罪，經此科刑，當知所警惕，信無
    再犯之虞，本院認所宣告之刑，以暫不執行為適當，併宣告緩刑三年，以勵自新
    。
據上論斷，應依刑事訴訟法第二百九十九條第一項前段，刑法第二百七十六條第一項
、第六十二條前段、第七十四條第一款，罰金罰鍰提高標準條例第一條前段，判決如
主文。
本案經檢察官林俊良到庭執行職務。
中      華      民      國    八十九    年      十      月    二十七    日
                                      臺灣嘉義地方法院刑事第一庭
                                              法  官  蔡  庭  宜
右正本證明與原本無異
如不服本判決應於送達後十日內向本院提出上訴狀（應附繕本）。
中      華      民      國    八十九    年      十      月    二十七    日
                                              書記官  尹  玉  琪
附錄論罪科刑法條：
刑法第二百七十六條第一項：因過失致人於死者，處二年以下有期徒刑、拘役或二千
元以下罰金。 (罰金部份業經提高十倍為二萬元)


司法院資訊處製作；財團法人民間司法改革基金會備份。
